【裁判字號】    97,上易,2500
【裁判日期】    971119
【裁判案由】    竊盜
【裁判全文】
臺灣高等法院刑事判決                97年度上易字第2500號
上  訴  人
即  被  告  乙○○
選任辯護人  陳俊隆  律師
上列上訴人因竊盜案件，不服臺灣桃園地方法院97年度審易字第
1222號，中華民國97年8月29日第一審判決（起訴案號：臺灣桃
園地方法院檢察署97年度偵字第12633號），提起上訴，本院判
決如下：
    主  文
上訴駁回。
    理  由
一、本案經本院審理結果，認第一審判決以上訴人即被告乙○○
    踰越牆垣竊盜，累犯，處有期徒刑7月，核無不當，應予維
    持，並引用第一審判決書記載之證據及理由（如附件）。
二、上訴意旨略以：本件警察係在門口發現上訴人遺留未偷上車
    的贓物和一輛車牌417-VR號自用小貨車。可見本件上訴人尚
    未使他人之物支配權發生移於己下，亦未掌握他人之物，應
    屬竊盜未遂。又上訴人素行良好，因一時失控偶羅刑典，事
    後已知所警惕而無再犯之虞，請准予上訴人易科罰金，以啟
    自新等語。
三、惟按竊盜罪既遂與未遂之區別，應以所竊之物已否移入自己
    權力支配之下為標準。若已將他人財物移歸自己所持，即應
    成立竊盜既遂罪。至其後將已竊得之物遺棄逃逸，仍無妨於
    該罪之成立。最高法院17年上字第509號判例可資參照。查
    上訴人駕駛車牌號碼4179─VR號自用小貨車，在甲○○所有
    位於桃園縣蘆竹鄉中福村福興38號之倉庫內竊取其所有之冷
    氣機2台及電線1批後，以倉庫內之手推車將之搬運至上開住
    處大門口，即係已將贓物移入於自己實力支配之下，其竊盜
    行為於上訴人破壞原所有人之支配關係時即已完成，雖上訴
    人尚未將贓物搬上前開自用小貨車，惟上訴人既已利用推車
    將前開贓物移置至自己得處分之位置，其已得實質處分該贓
    物，自非屬竊盜未遂。原判決論以竊盜既遂罪，自無違誤，
    上訴意旨仍指摘原判決不當，任憑己意而為指摘，亦有未洽
    。至於上訴人聲請訊問證人洪裕憲及甲○○，其待證事項均
    係上訴人尚未將竊得之贓物搬上前開4179─VR小貨車，惟被
    告所欲證明之社會事實既與本院之認定無異，自無加以傳訊
    之必要。是本件上訴為無理由，應予駁回。又本件既係駁回
    上訴人之上訴，原審論處上訴人刑度為逾6個月之有期徒刑
    ，自無從依刑法第41條第1項准予易科罰金，附此敘明。
據上論結，應依刑事訴訟法第373條、第368條，判決如主文。
本案經檢察官王清杰到庭執行職務。
中    華    民    國    97    年    11    月    19    日
                  刑事第二十二庭審判長法  官  何菁莪
                                      法  官  李麗珠
                                      法  官  洪于智
以上正本證明與原本無異。
不得上訴。
                                      書記官  柯月英
中    華    民    國    97    年    11    月    21    日


司法院資訊處製作；財團法人民間司法改革基金會備份。
